【裁判字號】    87,親,15
【裁判日期】    891226
【裁判案由】    否認婚生子女
【裁判全文】
臺灣彰化地方法院民事判決                            八十七年度親字第十五號
    原      告  甲○○
    訴訟代理人  曾耀聰律師
    複代理人    廖乙玲律師
    送達代收人  丙○○
    被      告  乙○○
                            居.
    兼法定代理
    人          丁○○      住.
右當事人間否認子女事件，本院判決如左：
    主      文
確認被告乙○○非原告之婚生子。
訴訟費用由被告負擔。
    事      實
甲、原告方面：
一、聲明：如主文所示。
二、陳述：原告與被告丁○○於民國（下同）八十五年三月二十九日結婚，婚後定居
    於彰化縣田中鎮○○路○段二二五巷二七二號，詎被告丁○○自八十六年二月十
    日離家，原告乃報請彰化縣警察局田中分局協尋，惟其並未返家，至八十七年五
    月初原告接獲戶政事務所通知，稱被告丁○○生下一子即被告乙○○，原告始知
    此事，惟被告乙○○係於八十七年三月十日在台北縣永和市○○路四五五號之一
    信合美聯合診所出生，推算受孕期間，應為八十六年六月四日許，惟被告丁○○
    既於八十六年二月十日離家，迄未與原告同居，則被告乙○○非自原告受胎所生
    ，為此依法訴請判決如聲明。
三、證據：提出戶籍謄本、出生證明書等為證，聲請法院囑託法務部調查局鑑定兩造
    之血緣關係，並向信合美聯合診所調閱被告乙○○之血型資料，聲請訊問證人葉
    郭霜、謝周文、吳秀雅。
乙、被告方面：
一、聲明：駁回原告之訴。
二、陳述：對原告所言事實無意見。
     理      由
一、本件原告主張其與被告與被告丁○○於八十五年三月二十九日結婚，婚後定居於
    彰化縣田中鎮○○路○段二二五巷二七二號，詎被告丁○○自八十六年二月十日
    離家，原告乃報請彰化縣警察局田中分局協尋，惟其並未返家，至八十七年五月
    初原告接獲戶政事務所通知，稱被告丁○○生下一子即被告乙○○，原告始知此
    事等情，業經其陳明，並據提出戶籍謄本等件為證，被告丁○○對此亦不爭執，
    應為真實。又原告主張被告乙○○應非自原告受胎所生乙節，經本院囑託法務部
    調查局鑑定兩造間血緣關係之結果，覆稱被告乙○○與原告並無血源關係，有該
    單位檢驗通知書可稽，是原告此部份之主張，亦屬真實；至原告聲請訊問證人部
    分，因事實已臻明確，無庸傳喚，附此敘明。
二、按民法第一千零六十三條第一項推定之婚生子女，如夫妻之一方能證明妻非自夫
    受胎者，得於知悉子女出生之日起，一年內提起否認之訴，同條第二項定有明文
    。
三、經查，本件被告丁○○生下被告乙○○，回溯其受胎期既係在其與原告婚姻關係
    存續中，則依法自應推定被告乙○○為原告與被告丁○○之婚生子，然被告乙○
    ○應非原告所生，有法務部調查局鑑定通知書在卷可稽，準此，原告於知悉被告
    乙○○出生之日起一年內提起本件訴訟，於法洵屬有據，應予准許。
四、據上論結，本件原告之訴為有理由，依民事訴訟法第七十八條、第八十五條第一
    項前段判決如主文。
中      華      民      國    八十九    年    十二    月      二十六    日
                                  臺灣彰化地方法院民事第二庭
~B法      官  謝仁棠
右為正本係照原本作成。
如對本判決上訴須於判決送達後廿日內向本院提出上訴狀
~B法院書記官  謝秋德
中      華      民      國    八十九    年    十二    月      二十九    日


司法院資訊處製作；財團法人民間司法改革基金會備份。
